Inventaris van het archief van de Inspectie Prijsbeheersing te Rotterdam, 1941-1948
Nationaal Archief, Den Haag
Inspectie Prijsbeheersing Rotterdam
Isp. Prijsbeheersing Rotterdam
1941-1948
3444
8.00 meter; 91 inventarisnummers.
Normale geschreven, getypte en gedrukte documenten, geen bijzondere handschriften.
Nationaal Archief, Den Haag
Inspectie Prijsbeheersing te Rotterdam
Het archief van de Inspectie Prijsbeheersing te Rotterdam (1941-1948) bestaat voornamelijk uit dossiers met de uitwerking van onderzoeken naar prijsafspraken en ongeoorloofde prijsverhogingen door (detail-)handelaren. Daarnaast bevat het archief zakenregisters op de dossiers, lijsten van inbeslaggenomen goederen en maand- en weekverslagen van de lokale inspectiediensten.
Archiefvorming
Geschiedenis van het archiefbeheer
De verwerving van het archief
Het archief is krachtens bepalingen van de Archiefwet overgebracht.
3.10
Aanwijzingen voor de gebruiker
Openbaarheidsbeperkingen
Volledig openbaar.
Materiële beperkingen
Aanvraaginstructie
Openbare archiefstukken kunnen online worden aangevraagd en gereserveerd. U kunt dit ook via de terminals in de studiezaal van het Nationaal Archief doen. Om te kunnen reserveren dient u de volgende stappen te volgen:
U maakt een profiel aan op www.gahetna.nl, en logt vervolgens in
Via de archiefinventaris (alleen de beschrijvingen met rode nummers) selecteert u het gewenste archiefstuk door op de knop 'Reserveren' te klikken
In het volgende scherm geeft u aan op welke dag u het archiefstuk wilt inzien
Indien u zich bevindt in de studiezaal en een tafelnummer heeft ontvangen kunt u dit nummer vermelden. Als u geen tafelnummer heeft kunt u tafelnummer 777 laten staan
Vervolgens bevestigt u uw reservering door deze te versturen.
Verwant materiaal
Beschikbaarheid van kopieën
Bijlagen
Concordantie op de plaatsingslijst van het archief van de Inspectie Prijsbeheersing te Rotterdam, 1941-1948
7591 1
7592 2
7593 3
7594 4
7595 5
7596 6
7597 7
7598 8
7599 9
7600 10
7601 11
7602 12
7603 13
7604 14
7605 15
7606 16
7607 17
7608 18
7609 19
8770 20 a t/m c
8771 21 a t/m c
8772 22 a t/m f
8773 23 a t/m c
8774 24 a t/m c
8775 25 a t/m c
8776 26 a t/m d
8777 27 a t/m d
8778 28 a t/m d
8779 29 a t/m c
8780 30 a t/m c
8781 31 a t/m d
8782 32 a t/m c
8783 33
8784 34
8785 35
8786 36
8847 37
8848 38
8849 39
8850 40
8860 41
8861 42
8868 43
8887 44
8890 45
8891 46
8892 47
8895 ontbreekt * 48
8896 ontbreekt * 49
8897 50 a + b
8898 51 a + b
8899 52 a + b
8900 53
8901 54
8902 55
8903 56 a + b
Beschrijving van de series en archiefbestanddelen
- Oud nummer 7591., 1
  - Dossier No. I 25: hout, 1941, 1
    Verdachte: N.V. Alghoha te Den Haag
  - Dossier No. I 103: manufacturen, 1941, 2
    Verdachte: C. van Moorsel te Den Haag
  - Dossier No. I 381: ijzerwaren, 1942, 3
    Verdachte: N.V. Handel Mij v/h Overbeek & Co. te Amsterdam
  - Dossier No. I 388: ijzerwaren, 1941, 4
    Verdachte: Comptoirs Généraux Belgo-Neerlandais te Den Haag
  - Dossier No. I 410: textiel, 1941, 5
    Verdachte: W. en C. v.d. Werff & Co. N.V. te Groningen
- Oud nummer 7592., 2
  - Dossier No. I 639: Electrotechnische artikelen, 1942, 1
    Verdachte: N.V. Mij voor Metaalbewerking "Industria" te Rotterdam
  - Dossier No. I 1147: karpetten, 1942, 2
    Verdachte: N.V. van Schalk's Goederenhandel te Rotterdam
  - Dossier No. I 1576: kaas, 1941, 3
    Verdachten:
    Meijer Polak te Den Haag.
    N.V. Polak's Kaasexportmij. te Rotterdam
  - Dossier No. I 2014: vis, 1941, 4
    Verdachte: K. Visser te Oud-Beijerland
- Oud nummer 7593., 3
  - Dossier No. I 4275: haring in blik, 1943, 1
    Verdachte: Van der Hoeven's Handel Mij te Rotterdam
  - Dossier No. I 5154: eikenhout, 1943, 2
    Verdachte: Fa. Th.H. Leyenaar te Rotterdam
- Oud nummer 7594., 4
  - Dossier No. I 5633: teerverf, 1943, 1
    Verdachte: W.H. Manger te Delft
  - Dossier No. I 6139: vet en koffie, 1943, 2
    Verdachte: J. Smits te Rotterdam
  - Dossier No. In 1885: ijswafels, 1942, 3
    Verdachte: N.V. Biscuitfabriek "Victoria" te Dordrecht
  - Dossier No. In 1890: textiel, 1942, 4
    Verdachte: A.H. Oudshoorn te Den Haag
  - Dossier No. In 2647: cognac, 1943, 5
    Verdachte: G.T. Denevers te Middelburg
- Oud nummer 7595., 5
  - Dossier No. In 2920/1922: melkpoeder, 1942, 1
    P. de Jong te Rotterdam
    N.V. Produma te Rotterdam
    N.V. Zelandia te Rotterdam
  - Dossier No. In 3115: bier, 1942, 2
    Verdachte: N.V. "Solo Fruta" te Den Haag
  - Dossier No. In 3516: tabakssurrogaat, 1942, 3
    Verdachte: J.W. Roeloffs te Den Haag
  - Dossier No. In 3551/3561a: schoenen, 1942, 4
    C.V. Fa. J.M. Peels te Dordrecht
    J.M. Peels te Dordrecht
    G.L. Peels te Dordrecht
    P. v. Driel te Dordrecht
    M. Peels te Dordrecht
    N. Peels te Dordrecht
    J.W. Peels te Dordrecht
    E. Peels te Dordrecht
    A. Stooter te Dordrecht
    J. v. Dongen te Dordrecht
    C.M. Peels te Boskoop
    M. van Driel te Dordrecht
- Oud nummer 7596., 6
  - Dossier No. In 3716: vulling, 1943, 1
    Verdachte: Kapok- en Matrassenfabriek Kleine te Leiden
  - Dossier No. In 4309: dekens, 1942, 2
    Verdachte: N.V. Leidsche Textielfabriek Gebrs. v. Wijk & Co. te Leiden
  - Dossier No. In 5031: groenteconserven, 1944, 3
    Verdachte: J.H.A. Schoondergang te Leiden
  - Dossier No. In 8793/8799a: bontzooltjes, 1943, 4
    Alg. Grondstoffenhandel te Rotterdam
    A. Ritman, Schiedam
    M. Platvoet, Amsterdam
    R.W. Heynemann, Amsterdam
    Handelsonderneming "Famo" te Amsterdam
    S. Arbeid te Amsterdam
    E. Jansen te Amsterdam
    Fa. J. Stroër te Amsterdam
  - Dossier No. In 11855: meubelen, 1944, 5
    Verdachte: V.o.f. Koole en Vis te Gouda
  - Dossier No. In 13799 en In 13800: peulendopmeel, 1942, 6
    C. Janssen te Hillegom
    L. Spaargaren te Haarlemmermeer
- Oud nummer 7597., 7
  - Dossier No. In 14771/14796: diverse artik, 1943, 1
    B. Vreedenburg
    S. Keizer, Rotterdam
    N. Roels, Schiedam
    W. Cune, Den Haag
    N.V. Bakkerij Benodigdheden
    N.V. Kofa
    H. Mickkinghoff, Rotterdam
    H.J. de Koning, Scheveninge
    H. de Wolf, Voorburg
    W. Hottinga, Vlaardingen
    H. v. Woudenberg, Nieuw-Venne
    N. Wijnman, Den Haag
    C.L. Nederpelt, Den Haag
    M. Wijnberg, Den Haag
    C. de Rooy, Waalwijk
    W.L. Lippens, Den Haag
    C.W. Janssen, Den Haag
    A. Sandhaus, Amsterdam
    L.C. Magnin, Rotterdam
    S.H. Gotlieb, Den Haag
    W.H. Sellink, Woerden
    G. Schreurs, Zwolle
    M. de Leeuwe, Rotterdam
    M. van Been, Rotterdam
    W. de Haas, Rotterdam
    A. Allemans, Den Haag
- Oud nummer 7598., 8
  - Dossier No. In 20156/20178: diverse artik, 1943, 1
    J.C. Zuidwijk, Den Haag
    J.H. Veenendaal, Den Haag
    P. den Boer, Den Haag
    T.H. Kemme, Den Haag
    J. Offers, Den Haag
    H.J.C. van Leeuwen, Den Haag
    D. van Dijk, Den Haag
    L.W. Stotijn, Den Haag
    C.N. de Vringer, Den Haag
    K. Souverein, Den Haag
    G.N. van Herwerden, Den Haag
    N. Klaassen, Den Haag
    J. Leget, Den Haag
    A.H. Koster, Den Haag
    J.I.D. van Werra, Den Haag
- Oud nummer 5798., 8
  - Dossier No. In 20156/20178: diverse artik. vervolg, 1943, 1
    H.A. Tebbenhof, Den Haag
    J. Hania, Den Haag
    B. van der Lely, Den Haag
    A. v. Ballegooyen, Den Haag
    J.W.J. van Voorst, Den Haag
    A.W. Blom. Den Haag
    M.C. Hage, Den Haag
    L.A. van Haaster, Leidschendam
  - Dossier No. In 20702 (hierbij ingevoegd In 20704, 31776/31778, 33350): diverse artik, 1943, 2
    Alg. Im- en Exportmij "Alimex" te Den Haag
    E. Bouvy te Dordrecht
    H.O. Trautwein, Den Haag
    C.W. Buwalda, Wassenaar
    M.J.E. van Hoorn, Wassenaar
  - Dossier No. In 22104: diverse artikelen, 1943, 3
    Verdachte: J.G. Engelaan, Den Haag
- Oud nummer 5799., 9
  - Dossier No. In 24708 (hierbij ingevoegd In 52941): dranken, 1944, 1
    J. Sassen, Den Haag
    N.V. Zuid Hollandsche Bierbrouwerij te Den Haag
  - Dossier No. In 25488: kolen., 2
    Verdachte: F.A.L. Vroon te Breskens
  - Dossier No. In 25887/25900:schoenen, 1943, 2a
    Verdachte: J. Haakman e.a
  - Dossier No. In 27903: emaille schaaltjes en mesjes, 1943, 3
    Verdachte: J.G. Barth te Dordrecht
  - Dossier No. In 31202/31214: zoetstof, 1943, 4
    M.F. Ragetlie, Haarlem
    W.J. Edelaar, Leiden
    W.F. Klein, Bodegraven
    P. van Leeuwen Azn, Rotterdam
    J.W. Gulikers, Den Haag
    H. v. Pelt, Dordrecht
    J.H. Sandtke, Dordrecht
    N.V. Mij tot exploitatie van Mineraalwaterfabr. "Trio" te Den Haag
    B.C. J. Albada Jelgersma, Ginneken
    D.v.d. Veen, Rotterdam
    G.C. v. Weel, Den Haag
    J.J. Scheepsbouwer, Rotterdam
    H.A.C. Cerutti, Breda
    Th. P.L. v. Dongen, Dordrecht
  - Dossier No. In 31225/31227: rhumpunch, 1943, 5
    P.J. Oostdijk, Den Haag
    J.G. Heinz, Nieuw-Buinen
    C.J. Hoos, Den Haag
  - Dossier No. In 32451/32458 (bijgevoegd In 33945): kousen en schoenen, 1943, 6
    C.H. de Jager, Den Haag
    M. v. Stuyvenberg, Den Haag
    J.P. v.d. Loo, Den Haag
    A.J.G. Martinus, Voorburg
    F. den Turk, Den Haag
    H.J.D. Nieberg, Den Haag
    M. Leenderts, Den Haag
    B.C.M.H. Nieberg, Voorburg
    L.A.M. Nieberg, Den Haag
- Oud nummer 7600., 10
  - Dossier No. In 32494: stoomsleepboot, 1943, 1
    Verdachte: E.L. Volgraaf te Dordrecht
  - Dossier No. In 37458 en In 52109: meubelcreme, kleefpasta en huidcreme, 1943, 2
    H.A.J.M. Vermolen, Den Haag
    K.W. v.d. Kaay, Heemstede
  - Dossier No. In 37548: schoenen en reparaties, 1943, 3
    Verdachte: W.J. Koutstaal, Bergambacht
  - Dossier No. In 37836/37844: Kachels, kachelpijpen, stofzuigers, 1943, 4
    L. Bakker, Bleiswijk
    G. Zuidervliet, Den Haag
    A.J. Eikmans, Overschie
    H. Pieterse, Den Haag
    A.A. Heetveld, Rijswijk
    A.L.H. Antenne, Den Haag
    M.C. Avink, Den Haag
    M. Gerritsen, Rotterdam
    W.C. v.d. Walle, Den Haag
- Oud nummer 7601., 11
  - Dossier No. In 38046: diverse artikelen, 1943, 1
    A. Nagtegaal, Voorburg
    J. Borst, Voorburg
    J.P. v. Dijk, Pijnacker
    D. Borst, Schiedam
    P.T. v.d. Sande, Den Haag
    H.L. Brand, Stolwijkersluis
    J.C.P. Beersma, Schiebroek
    J.J. Asscheman, Den Haag
    D. de Leeuw, Den Haag
    L.J. de la Porte, Hilversum
    S. Lambermont, Zeist
    H.A. Stolz, Zeist
    J. Ledder, Haarlem
    J.A. Nagtegaal, Voorburg
    G.E. v.d. Kind, Amsterdam
    M.E. Cornelis, Den Haag
    J.M.A. Dekkers, Den Haag
    C.A. Kortekaas, Leiden
  - Dossier No. In 38731: sprot, 1944, 2
    Verdachte: G. v.d. Windt, Vlaardingen
- Oud nummer 7602., 12
  - Dossier No. In 44024: diverse artikelen, 1944, 1
    Verdachte: N.V. Kofa-magazijn Gebrs. Linders te Dordrecht
  - Dossier No. In 44482/44484: landgoed, 1944, 2
    F.E.J. de Kreek, Den Haag
    K.H. Kretz, Nunspeet
    G.Th.J. Meijer, Den Haag
  - Dossier No. In 44822/44823: landkaarten, 1944, 3
    H. Blaak, Den Haag
    J.A.J.M. Frentrop, Den Haag
  - Dossier No. In 51755: diverse artikelen, 1944, 4
    Verdachte: A.W. Goossens, Den Haag
- Oud nummer 7603., 13
  - Dossier No. In 52049/52054 en 54293: ameublement, 1944, 1
    P.J. Vernooy, Rotterdam
    L. v.d. Burg, Rotterdam
    N.J. Spek, Rotterdam
    N.V. Fijnhouthandel E. van Oort & Zonen, Rotterdam
    B.F. Palms, Rotterdam
    J.L. de Vries, Rotterdam
    A.B. Pot, Rotterdam
  - Dossier No. In 53201: brandkasten, 1944, 2
    Verdachte: C.V. Handels- en Industrie Mij, "Kosmos", Den Haag
  - Dossier No. In 54345: zeep, 1944, 3
    Verdachte: H.W. v.d. Vaart Smit, Amsterdam
  - Dossier No. In 54727/54735: diverse artik, 1944, 4
    C. v. Oostenbrugge, Breskens
    J. Middeldorp. Rotterdam
    H. Dammen, Amsterdam
    H. v. Soolingen, Sluis
    C. Rooseman, Amsterdam
    A. v. Overloop, Amsterdam
    P.J. v. Overloop, Amsterdam
    A. Hagedoorn, Amsterdam
    P. de Jong, Amsterdam
  - Dossier No. In 58010: peen, 1944, 5
    Verdachte: J.G. v.d. Knaap, Wateringen
  - Dossier No. In 58302/58303: diner, 1944, 6
    Ch. F. Riswick, Waddinxveen
    W. Dalkmann, Rotterdam
- Oud nummer 7604., 14
  - Dossier No. In 58316: prijsaanduiding fournituren, 1944, 1
    Verdachte: M. Koster, Kortgene
  - Dossier No. In 58325: sigarettenmatjes, 1944, 2
    Verdachte: W. v.d. Horst, Schoonhoven
  - Dossier No. In 58330: groente, 1944, 3
    Verdachte: N.J. Schalkwijk, Pijnacker
  - Dossier No. In 58648: reparatie van pannen, 1944, 4
    Verdachte: H.W. Fehling, Den Haag
  - Dossier No. In 60325/60330: bontmantel en lappen stof, 1944, 5
    M.W. Bakels, Leiden
    C.W. Zaal, Leiden
    A.A. Schouten, Leiden
    H.A. v. Dinther, Den Bosch
    D.J. Meijers, Leiden
    Pao Suen Wu, Leiden
  - Dossier No. In 60558: ameublement, 1944, 6
    Verdachte: J. v.d. Krol, Delft
  - Dossier No. R 2561/2563: fauteuils, 1943, 7
    N.V. T. v. Veen's Goederenhandel, Rotterdam
    K. Schelling, Zeist
    M. Riesmeijer, Rotterdam
  - Dossier No. R 4278: japon, 1944, 8
    Verdachte: H.B.A. Beekman, Hilligersberg
- Oud nummer 7605., 15
  - Dossier No. R 6634/6670: hout, 1943, 1
    N.V. de Beukelaer & de Jonge's Houthandel, Schiedam
    J.L. v. Loon, Schiedam
    E.F.L.M. v. Loon, Schiedam
    A. Schipper, Rotterdam
    A.J. Zoetmulder, Schiedam
    A. Borburgh, Oudenbosch
    Th. Boeren, Vlaardingen
    M.C. Coolen, Waalre
    A.A.M. Cantrijn, Breda
    Gebrs. Geleijns, Klundert
    A.V. Kappelhof, Schiedam
    H.J.J.H. Goessens, Gronsveld
    H.J. Jansen, Rotterdam
    A.W. Kuyl, Rotterdam
    B. Kruik, Middelharnis
    Fa. Lems en v.d. Ven, Rotterdam
    Gebrs. Leufkens, Voerendaa
    G.A.H. Jansen, Rotterdam
    A.H. Martens, Venray
    N.V. v.d. Berg's Meubelfabriek, Rotterdam
    N.V. Smulders, Breda
    J.H. Ottevangers, Groningen
    Gebrs, Baans, Klundert
    M.C. Rombouts, Rijsbergen
    A.C. Silvius, Rotterdam
    P.A. Scheffer, Rotterdam
    W.H.M. Schenau, Dordrecht
    A.P. Schmitt, Rotterdam
    L.F.J. Steermann, Rotterdam
    Timmerfabriek "Fortuna", Asten
    Gebrs. Thuyls, Blerik
    Fa. Titulair, Blerik
    T.M. v. Mierlo, Helmond
    B.L.A. v.d. Bosch, Weert
    M.H.C. Waber, Gronsveld
    A. Wurth, Rotterdam
    A.C. Joosten, Breda
    J.A. Ophoff, Rotterdam
    J. v. Rosmalen & Zn, Den Bosch
- Oud nummer 7606., 16
  - Dossier No. R 11715/11720: shampoo, 1944, 1
    J.J. Smits, Mariaheide
    Fa. W. Mels van Bladel, Tilburg
    H.J.W. Raaymakers, Venlo
    P.C.M. Bruens, Venlo
    H. v. Dijk, Rotterdam
    N.V. Magazijn de Bijenkorf, Amsterdam
    K.T. Graafstal, Bloemendaal
    P. Kornaat, Rotterdam
  - Dossier No. R 12963/12964: japonnen, 1944, 2
    H.A. Koenen, Rotterdam
    M.J.A. v.d. Pluym, Rotterdam
  - Dossier No. R 13250/13251a en In 52104: diverse artikelen, 1944, 3
    N.V. Exploitatie Mij "Bromo", Amsterdam
    J.D. Schmidt, Rotterdam
    W. v.d. Vloed, Rotterdam
    N.V. Beiersch Bierbrouwerij "De Amstel", Amsterdam
  - Dossier No. R 13322: betonmolens, 1944, 4
    Verdachte: C.V. Zeevenhoven, Rotterdam
  - Dossier No. R 14103: teerproducten, 1944, 5
    Verdachte: N.V. Handelmij R.S. Stokvis & Zn., Rotterdam
  - Dossier No. Z 405: slagcreme, 1945, 6
    Verdachte: G. v.d. Kloot, Rotterdam
  - Dossier No. Z 995: schoenreparaties, 1945, 7
    Verdachte: H. Luyten, Rotterdam
  - Dossier No. 40939/40940 en H.B. 3725: grammafoonnaalden, 1943/1944, 8
    C.A. Mulder
    J.C. Keylard
  - Dossier No. R 6240/6241: tandpasta, 1942/1948, 9
    A.J. Tieman
    P.J.J. v. Nieuwenhuize
  - Dossier No. Z 3790, 1945/1954, 10
    Verdachte: H. Verduyn
- Oud nummer 7607., 17
  - Correspondentie o.a. betreffende Personeelszaken, 1941-1946
- Oud nummer 7608., 18
  - Lijsten van inbeslaggenomen goederen, 1943-1945, 1
  - Afrekeningen politie Den Haag, 1943-1945, 2
  - Overzichten toegestane prijsverhogingen door de Afdeling Middenstand, 1941-1942, 3
  - Circulaires v.d. Gemachtigde van de Prijzen, 1941-1942, 4
  - Circulaires Rijkstextielbureau, 1940-1942, 5
- Oud nummer 7609., 19
  - Maandverslagen Inspectie Arnhem, 1942, 1
  - Maandverslagen Inspectie Leeuwaarden, 1942, 2
  - Maandverslagen Inspectie Den Bosch, 1942, 3
  - Maandverslagen Inspectie Rotterdam, 1942-1944, 4
  - Maandverslagen Inspectie Zuid-Holland-Zeeland, 1941, 5
  - Maandverslagen Inspectie Den Haag, 1942-1943, 6
  - Weeksverslagen Inspectie Arnhem, 1941-1942, 7
  - Weeksverslagen Inspectie Leeuwaarden, 1941-1942, 8
  - Weeksverlsagen Inspectie Den Bosch, 1941-1942, 9
  - Weeksverslagen Inspectie Rotterdam, 1941-1943, 10
  - Weeksverslagen Inspectie Den Haag, 1941-1943, 11
  - Weeksverslagen Inspectie Amsterdam, 1941-1942, 12
- Oud nummer 8770., 20A
  - I Zakenregister No. I 1 - I 1450.
- Oud nummer 8770., 20b
  - II Zakenregister No. I 1451 - I 3450.
- Oud nummer 8770., 20C
  - III Zakenregister No. I 3451 - I 5480.
- Oud nummer 8771., 21A
  - I Zakenregister No. I 5481 - I 7470.
- Oud nummer 8771., 21B
  - II Zakenregister No. I 7471 - I 9480.
- Oud nummer 8771., 21C
  - III Zakenregister No. I 9481 - I 11324.
- Oud nummer 8772., 22A
  - I Zakenregister No. R 1 - R 711.
- Oud nummer 8772., 22B
  - II Zakenregister No. R 866 - R 2215.
- Oud nummer 8772., 22C
  - III Zakenregister No. R 2419 - R 2604.
- Oud nummer 8772., 22D
  - IV Zakenregister No. R 2605 - R 4371.
- Oud nummer 8772., 22E
  - V Zakenregister No. R 4372 - R 6600.
- Oud nummer 8772., 22F
  - VI Zakenregister No. R 6601 - R 7145.
- Zakenregister No. R 7136 - R 14875., 23A-23C
  Oud nummer 8773.
  - Zakenregister No. R 7136 - R 9760, 23A
  - Zakenregister No. R 9761 - R 12373, 23B
  - Zakenregister No. R 12374 - R 14875, 23C
- Oud nummer 8774., 24A
  - I Zakenregister No. In 1 - In 2000.
- Oud nummer 8774., 24B
  - II Zakenregister No. In 2001 - In 4200.
- Oud nummer 8774., 24C
  - III Zakenregister In 4201 - In 6570.
- Oud nummer 8775., 25A
  - I Zakenregister No. In 6571 - In 11500 + In 13721 - 14020.
- Oud nummer 8775., 25B
  - II Zakenregister No. In 11501 - In 13720.
- Oud nummer 8775., 25C
  - III Zakenregister No. In 14021 - IN 16285.
- Oud nummer 8776., 26A
  - I Zakenregister No. In 16286 - In 18550.
- Oud nummer 8776., 26B
  - II Zakenregister No. In 18551 - In 20815.
- Oud nummer 8776., 26C
  - III Zakenregister No. In 20816 - In 23080.
- Oud nummer 8776., 26D
  - IV Zakenregister No. In 23081 - In 23266.
- Oud nummer 8777. Zakenregister No. In 23267 - In 32818., 27A-27D
  - Oud nummer 8777, 27A
  - Oud nummer 8777, 27B
  - Oud nummer 8777, 27C
  - Oud nummer 8777, 27D
- Oud nummer 8778. Zakenregister No. In 32819 - In 42438., 28A t/m D
  - Oud nummer 8778, 28A
  - Oud nummer 8778, 28B
  - Oud nummer 8778, 28C
  - Oud nummer 8778, 28D
- Oud nummer 8779. Zakenregister No. In 42439 - In 49636., 29A t/m C
  - Oud nummer 8779, 29A
  - Oud nummer 8779, 29B
  - Oud nummer 8779, 29C
- Oud nummer 8780. Zakenregister No. In 49637 - In 56786., 30A t/m C
  - Oud nummer 8780, 30A
  - Oud nummer 8780, 30B
  - Oud nummer 8780, 30C
- Oud nummer 8781. Zakenregister No. In 56787 - In 65680., 31A t/m D
  - Oud nummer 8781, 31A
  - Oud nummer 8781, 31B
  - Oud nummer 8781, 31C
  - Oud nummer 8781, 31D
- Oud nummer 8782. Zakenregister No. In 65683 - In 67986 + Z 1 - Z 3959., 32A t/m C
  - Oud nummer 8782, 32A
  - Oud nummer 8782, 32B
  - Oud nummer 8782, 32C
- Oud nummer 8783., 33
  - Archiefregister: Inspectie 's-Gravenhage, 1941, 1
  - Archiefregister: Inspectie Rotterdam., 2
- Oud nummer 8784., 34
  - Archiefregisters: I -: dossiers., 1
  - Registers ingekomen Processen-verbaal, 1945, 2
- Oud nummer 8785., 35
  - Archiefregisters: R-dossiers., 1
  - Inspectie-registers: R-dossiers en ingekomen stukken., 2
- Oud nummer 8786., 36
  - Namenklapper dossiers met H.B. - en Gratie-beslissing.
- Oud nummer 8847., 37
  - Controle-registers: I-dossiers, R-dossiers, In-dossiers. No. 1 - 8280.
- Oud nummer 8848., 38
  - Controle-registers: In-dossiers No. 8281 - 36000.
- Oud nummer 8849., 39
  - Controle-registers: No. 36001 - 62000., 1
  - Controle-registers: Met H.B. en Gratie., 2
  - P.V. - register., 3
- Oud nummer 8850., 40
  - Executie-registers., 1
  - Beslagname-registers., 2
- Oud nummer 8860., 41
  - Brievenboek Afw. Bureau., 1
  - Klapper op de Volgno's., 2
  - A-register., 3
  - Voorschottenboek., 4
- Oud nummer 8861., 42
  - Klapper op boekhouding., 1
  - Diverse stukken betreffende beslagname., 2
  - Terugontvangen exploits deurwaarder Houkes., 3
- Oud nummer 8868., 43
  - Losbladig subgiroboek betreffende berusting buiten p.v., 1
  - Losbladig subgiroboek betreffende diverse ontvangsten., 2
  - Diverse stukken van Mr. L.J.M. Povel., 3
- Oud nummer 8887., Sub. Inspectie Den Haag.; 44
  - Personeelsgegevens opsporing D.C. Zuid-Holland en Zeeland., 1
  - Instructie-stencils., 2
- Oud nummer 8890., 45
  - Circulaires: officiele publicaties., 1
  - Circulaires: algemeen en opsporingsdienst., 2
  - Teruggekomen gratie- en H.B.-requesten, 1943, 3
- Oud nummer 8891., 46
  - Diverse personeelsdossiers., 1
- Oud nummer 8892., 47
  - Diverse personeelsdossiers.
- Oud nummer 8895., ---
  - I t/m IX Berustingslijsten
    Niet aangetroffen of ontbreekt, voorheen inv. nr. 48
- Oud nummer 8896., ---
  - I t/m IX Berustingslijsten
    Niet aangetroffen of ontbreekt, voorheen inv. nr. 49
- Oud nummer 8897. I t/m VI Beslagnameregisters., 50A-50B
  - Oud nummer 8897, 50A
  - Oud nummer 8897, 50B
- Oud nummer 8898. I t/m VII Executieregisters., 51A-51B
  - Oud nummer 8898, 51A
  - Oud nummer 8898, 51B
- Oud nummer 8899. I t/m VII Tabellarische kasboeken., 52A-52B
  - Oud nummer 8899, 52A
  - Oud nummer 8899, 52B
- Oud nummer 8900., 53
  - I t/m V Schikkingsregisters.
- Oud nummer 8901., 54
  - I t/m V Schikkingsregisters.
  - VI en VII Kasboeken.
- Oud nummer 8902., 55
  - I Kasboek.
  - II Tabellarisch kasboek. g.t.g.r.
  - III Tabellarisch kasboek.
  - IV Tabellarisch kasboek.
  - V Kasgiroboek g.t.g.r.
  - VI Kasgiroboek: inkomsten.
- Oud nummer 8903. I t/m VI Subgiroboeken., 56A
- Oud nummer 8903. VII t/m XII Subgiroboeken., 56B